【裁判字號】    99,上易,824
【裁判日期】    990727
【裁判案由】    業務侵占
【裁判全文】
臺灣高等法院臺中分院刑事判決         99年度上易字第824號
上  訴  人
即  被  告  丙○○
上列上訴人因業務侵占案件，不服臺灣臺中地方法院98年度易字
第2107號中華民國99年4月30日第一審判決（起訴案號：臺灣臺
中地方法院檢察署98年度偵緝字第988號），提起上訴，本院判
決如下：
    主  文
上訴駁回。
丙○○緩刑五年，緩刑期內應依附件二本院99年度附民字第140
號和解筆錄內容履行。
    事實及理由
一、本案經本院審理結果，認原審判決認事用法及量刑均無不當
    ，應予維持，並引用原審判決書記載之事實、證據及理由（
    如附件一）。
二、被告上訴意旨略以：原判決判處有期徒刑一年二月在案，顯
    屬過重，因金額尚非鉅大，且被告並無不良前科，能予從輕
    量刑，並予緩刑宣告，且被告目前懷孕中，並無資力繳付，
    故請准緩刑宣告，以勵自新云云。經查，上訴人即被告丙○
    ○（以下稱被告）就原判決認事用法，並未提出任何有利抗
    辯及其他事證供調查審酌，經核原判決認事用法並無不當，
    已如上述。而被告所侵占之金額合計新臺幣十七萬餘元，雖
    非鉅大，惟被告一再多次侵占犯行，造成被害人受有損害，
    其惡性顯然非輕，實無邀獲輕刑之理。原判決審酌被告犯罪
    之動機、目的、手段及所造成被害人之損害及犯後態度等一
    切情狀，量處被告應執行有期徒刑一年二月，並諭知易科罰
    金之折算標準，核既未逾法定刑範圍，亦無違反罪刑相當原
    則，自難指為違法或不當。至被告請求緩刑宣告，亦難據為
    撤銷原判決之事由。是被告上訴指摘原判決判刑過重，非有
    理由，應予駁回。次查，被告未曾因故意犯罪受有期徒刑以
    上刑之宣告，此有臺灣高等法院被告前案紀錄表可按（見本
    院卷第13頁）。因一時失慮而觸犯刑章，且於本院審理中已
    與告訴人乙○○達成和解，願分期給付賠償告訴人所受之損
    害，有本院99年度附民字第140號和解筆錄（如附件二）足
    參，告訴人乙○○亦因而表示原諒被告之意，本院認被告經
    此偵審程序及罪刑之宣告後，應知警惕，而無再犯之虞，且
    被告目前確已懷孕，亦有被告之孕婦健康手冊可按（見本院
    卷第23頁），因認暫不執行為當，併宣告緩刑五年，以啟自
    新。又本院為督促被告確實履行和解條件，認有依照刑法第
    74 條第2項第3款規定，命被告履行該和解條件之必要，而
    併為此附負擔之宣告（被告爾後如有違反上述履行義務，且
    情節重大者，足認宣告緩刑難收預期效果時，告訴人得依刑
    法第75條之1第1項第4款之規定，向檢察官陳報，由檢察官
    斟酌情節為撤銷緩刑宣告之聲請，併予敘明）。
三、據上論斷，應依刑事訴訟法第373條、第368條、刑法第74條
    第1項第1款、第2項第3款，判決如主文。
本案經檢察官甲○○到庭執行職務。
中    華    民    國    99    年    7     月    27    日
            刑事第四庭    審判長法  官  洪  耀  宗
                                法  官  劉  登  俊
                                法  官  許  文  碩
以上正本證明與原本無異。
不得上訴。
                                書記官  郭  蕙  瑜
中    華    民    國    99    年    7     月    27    日

司法院資訊處製作；財團法人民間司法改革基金會備份。
